臺灣高雄地方法院刑事判決　　　　　　　　96年度易字第87號
公　訴　人　臺灣高雄地方法院檢察署檢察官
被　　　告　乙○○
上列被告因毒品危害防制條例案件，經檢察官提起公訴（95年度
毒偵字第9049號）、移送併辦（96年度毒偵字第1498、3227、
3393號）、追加起訴（96年度毒偵字第1498號）及移送併辦追加
起訴部分（96年度毒偵字第3255、3393號），嗣因被告就被訴事
實為有罪之陳述，經本院合議庭裁定由受命法官獨任依簡式審判
程序審理，判決如下：
    主  文
乙○○施用第一級毒品，累犯，處有期徒刑拾月。又施用第二級
毒品，累犯，處有期徒刑捌月，扣案之第二級毒品甲基安非他命
壹包（驗後淨重量零點零伍公克）沒收銷燬之。應執行有期徒刑
壹年肆月，扣案之第二級毒品甲基安非他命壹包（驗後淨重量零
點零伍公克）沒收銷燬之。
    事  實
一、乙○○前因施用毒品案件，經本院以90年度毒聲字第1329號
    裁定送觀察、勒戒後，因有繼續施用傾向，經本院以90年度
    毒聲字第1915號裁定送強制戒治，復因無繼續戒治之必要，
    經本院以90年度毒聲字第4737號裁定停止戒治，所餘戒治期
    間付保護管束，於民國90年8 月21日停止其處分釋放出所，
    於91年3 月26日保護管束期滿未經撤銷而執行完畢。並因施
    用毒品案件，經本院以90年度鳳簡字第316 號判處有期徒刑
    3 月，於91年4 月24日易科罰金執行完畢。竟不知悔改，於
    前開強制戒治執行完畢釋放後5 年內，復分別基於反覆施用
    第二級毒品之犯意，於95年11月17日某時許至96年3 月21日
    某時止，以每2 、3 天施用1 次之頻率，在不詳時地反覆施
    用第二級毒品甲基安非他命多次，另基於反覆施用第一級毒
    品海洛因之犯意，於96年1 月23日某時許至同年3 月21日某
    時止，以每天施用1 次之頻率，在不詳時地施用第一級毒品
    海洛因多次。嗣分別於95年11月18日上午9 時40分許、96年
    1 月24日下午2 時許、同年2 月2 日、同年2 月26日、同年
    3 月22日上午，為警高雄縣林園鄉○○○路298 巷85弄22號
    住處查獲，並於95年11月18日扣得第二級毒品甲基安非他命
    1 小包（驗後淨重0.05公克），始查悉上情。
二、案經高雄縣市府警察局小港分局、內政部警政署保安警察第
    三總隊第二大隊報告臺灣高雄地方法院檢察署檢察官偵查起
    訴、移送併辦及追加起訴。
    理  由
一、本件被告所犯係死刑、無期徒刑、最輕本刑為3 年以上有期
    徒刑以外之罪，其於準備程序中就被訴事實為有罪之陳述，
    經法官告知簡式審判程序之旨，並聽取公訴人及被告之意見
    後，本院合議庭認宜進行簡式審判程序，依刑事訴訟法第
    273 條之1 合議裁定由受命法官獨任進行簡式審判程序，合
    先敘明。
二、按於第一審辯論終結前，得就與本案相牽連之犯罪，追加起
    訴，刑事訴訟法第265 條第1 項定有明文。本案經檢察官以
    被告涉犯毒品危害防治條例第10條第2 項施用第二級毒品罪
    嫌提起公訴。嗣經公訴人於本院言詞辯論終結前，另就被告
    涉有毒品危害防治條例第10條第1 項施用第一級毒品之罪嫌
    ，係一人犯數罪之相牽連案件而追加起訴，經核與上開規定
    尚無不符，是本院自得就本件追加起訴部分依法審理，先予
    敘明。
三、上揭事實，業據被告乙○○於本院審理時自白不諱，且有高
    雄市立凱旋醫院95年11月27日、96年2 月5 日、同年2 月12
    日出具濫用藥物尿液檢驗報告共3 紙、臺灣檢驗科技股份有
    限公司96年3 月29日出具濫用藥物尿液檢驗報告1 紙、嫌疑
    人尿液代碼與姓名對照表4 紙在卷可稽；另被告於95年11月
    18日為警查獲後所扣得之白色晶體1 包（驗後淨重0.05公克
    ）送驗結果，呈甲基安非他命陽性反應，有高雄醫學大學附
    設中和紀念醫院96年1 月19日出具之濫用藥物成品檢驗鑑定
    書在卷可稽，足認被告之自白與事實相符，應可採信。又被
    告前因施用毒品案件，經本院以90年度毒聲字第1329號裁定
    送觀察、勒戒後，因有繼續施用傾向，經本院以90年度毒聲
    字第1915號裁定送強制戒治，復因無繼續戒治之必要，經本
    院以90年度毒聲字第4737號裁定停止戒治，所餘戒治期間付
    保護管束，於90年8 月21日停止其處分釋放出所，於91年3
    月26 日 保護管束期滿未經撤銷而執行完畢，有全國施用毒
    品案件紀錄表、臺灣高等法院被告前案紀錄表各1 份在卷可
    按，是被告於前開強制戒治處分執行完畢釋放後5 年內再犯
    本件施用毒品之罪，應依毒品危害防制條例第23條第2 項之
    規定依法訴追依法處罰。從而，本件事證明確，被告犯行足
    堪認定，應依法論科。
四、按海洛因、甲基安非他命為毒品危害防制條例第2 條所稱之
    第一、第二級毒品，被告乙○○施用上開毒品，核其所為，
    係犯毒品危害防制條例第10條第1 項、第2 項施用第一、第
    二級毒品之罪。其持有第一、第二級毒品海洛因、甲基安非
    他命之低度行為，分別為施用之高度行為吸收，均不另論罪
    。被告以每2 、3 天施用甲基安非他命之頻率，以每天施用
    海洛因1 次之頻率，先後多次施用第一、二級毒品之行為，
    均係基於施用者單一藥癮而反覆實行，行為模式相同，且前
    送經觀察、勒戒及強制戒治後，仍未能戒除毒癮，應認有常
    習、依賴性之病態性犯罪，依一般社會健全觀念，難認其數
    行為得以強行割裂，又侵害法益亦屬單一，在法律評價上，
    各應論以包括一罪。被告所犯上開二罪，犯意各別，行為互
    異，應分論並罰。公訴人未及就被告施用至96年3 月21日某
    時許止反覆施用第一、二級毒品犯行起訴及追加起訴，然被
    告此部分分別與前揭經起訴、追加起訴並由本院論罪科刑部
    分有包括一罪之實質上一罪關係，已如前述，依審判不可分
    原則，其餘犯罪事實亦為起訴效力所及，本院自得併予審理
    ，附此敘明。被告前因施用毒品案件，經本院以90年度鳳簡
    字第316 號判處有期徒刑3 月，於91年4 月24日執行完畢，
    有臺灣高等法院報告前案紀錄表在卷可稽，其受前開有期徒
    刑執行完畢後5 年內，故意再犯本件有期徒刑以上之罪，均
    為累犯，應依刑法第47條第1 項之規定，加重其刑。爰審酌
    被告於前經觀察、勒戒及強制戒治執行完畢釋放後，仍未能
    徹底戒絕毒品，再犯本件施用毒品罪，顯見其自制力不足，
    無法擺脫毒品，未能體悟施用毒品對自己、家人造成之傷害
    及社會之負擔，惟念所犯施用毒品罪乃屬戕害自身身心健康
    行為，尚未對他人造成實害，其行為本身對社會所造成之危
    害並非直接，反社會性之程度應屬較低，且其犯後已坦認犯
    行，分別量處如主文所示之刑，並定其應執行之刑。末扣案
    之白色晶體1 包，經送驗後確為第二級毒品甲基安非他命（
    驗後淨重0.05公克），業如前述，係屬毒品危害防制條例第
    2 條第2 項第2 款所規定之第二級毒品，且屬違禁物，爰依
    毒品危害防制條例第18條第1 項前段之規定，不問屬於犯人
    與否，沒收銷燬之。又殘留第二級毒品甲基安非他命之包裝
    袋與其上殘留之第二級毒品甲基安非他命已無從完全析離，
    且無析離實益，爰視為違禁物一併沒收銷燬之。至鑑驗耗用
    之甲基安非他命既已滅失，自無庸宣告沒收銷燬，併此敘明
    。至96年度偵字第3393號併辦意旨扣案之物，均為李智成所
    有，而非被告所有，且非被告供施用毒品所用之物，業經被
    告及李智成陳述在卷，既與本件施用毒品之罪無直接關連，
    爰不另為沒收之諭知，附此敘明。
據上論斷，應依刑事訴訟法第273 條之1 第1 項、第299 條第1
項前段，毒品危害防制條例第10條第1 項、第2 項、第18條第1
項前段，刑法11條前段、第47條第1 項、第51條第5 款，判決如
主文。
本案經檢察官甲○○到庭執行職務。
中　　華　　民　　國　　96　　年　　6 　　月　　15　　日
                  刑事第十五庭  法　官  梁淑美
以上正本證明與原本無異。
如不服本判決，應於收受送達後10日內向本院提出上訴書狀。
中　　華　　民　　國　　96　　年　　6 　　月　　15　　日
   　　　　　　　　　　　       書記官  林麗文
附錄本判決論罪之法條：
毒品危害防制條例第10條
施用第一級毒品者，處 6 月以上 5 年以下有期徒刑。
施用第二級毒品者，處 3 年以下有期徒刑。
